【裁判字號】    99,抗,1471
【裁判日期】    991015
【裁判案由】    塗銷抵押權登記
【裁判全文】
臺灣高等法院民事裁定                  99年度抗字第1471號
抗  告  人  甲○○
上列抗告人因與相對人乙○○間塗銷抵押權登記事件，對於中華
民國99年8月25日台灣板橋地方法院99年度補字第2047號裁定，
提起抗告，本院裁定如下：
    主  文
抗告駁回。
抗告費用新台幣一千元由抗告人負擔。
    理  由
一、抗告人於原法院起訴及本院抗告意旨略以：伊所有坐落台北
    縣三峽鎮○○段白雞小段215-50地號、面積1,760平方公尺
    土地，於民國90年2月27日設定新台幣（下同）60萬元抵押
    權（下稱系爭抵押權）予相對人並登記在案，該抵押權存續
    期間至99年8月6日止，今已逾期，且無債務存在，因無法聯
    絡相對人會同辦理塗銷，為此聲請判決相對人應於99年8月6
    日起配合辦理塗銷抵押權設定。原法院竟於99年8月25日裁
    定命伊補繳第一審裁判費6,500元，爰聲請廢棄原裁定，逕
    行判決。
二、原裁定意旨略以：抗告人與相對人間請求塗銷抵押權登記事
    件，抗告人起訴未據繳納裁判費，查本件訴訟標的價額核定
    為60萬元，應徵收第一審裁判費6,500元，茲依民事訴訟法
    第249條第1項但書之規定，限抗告人於收受該裁定送達5日
    內補繳，逾期未補繳，即駁回其訴。
三、按因財產權而起訴者，應依民事訴訟法第77條之13徵收裁判
    費，此為民事訴訟法第249條第1項第6款所定原告起訴必須
    具備之程式。另按訴訟標的之價額，由法院核定。核定訴訟
    標的之價額，以起訴時之交易價額為準；無交易價額者，以
    原告就訴訟標的所有之利益為準，民事訴訟法第77條之1第1
    項、第2項定有明文。查抗告人於原法院起訴請求相對人偕
    同辦理塗銷系爭抵押權登記，系爭抵押權於90年2月27日登
    記，擔保相對人對債務人呂陳淑貞總金額60萬元之債權，存
    續期間自89年8月6日至99年8月15日，有土地所有權狀、土
    地登記謄本在卷可查，抗告人訴請塗銷抵押權設定登記，其
    訴訟標的所有之利益為系爭抵押權所擔保之債權60萬元，是
    原法院核定本件訴訟標的價額為60萬元，並於99年8月25日
    裁定命抗告人於收受原裁定送達5日內補繳第一審裁判費用
    6,500元，並無不合。本件抗告意旨指摘原裁定不當，請求
    廢棄，逕行判決云云，並無理由，應予駁回。
四、據上論結，本件抗告為無理由，爰裁定如主文。
中    華    民    國    99    年    10    月    15    日
                    民事第十五庭
                        審判長法  官  王聖惠
                              法  官  邱瑞祥
                              法  官  呂淑玲
正本係照原本作成。
不得再抗告。
中    華    民    國    99    年    10    月    15    日
                              書記官  明祖全

司法院資訊處製作；財團法人民間司法改革基金會備份。
